【裁判字號】    97,抗,1559
【裁判日期】    970918
【裁判案由】    撤銷假扣押
【裁判全文】
臺灣高等法院民事裁定                  97年度抗字第1559號
抗  告  人  乙○○
上列抗告人因與相對人甲○○間撤銷假扣押裁定事件，對於中華
民國97年7月24日臺灣臺北地方法院97年度全聲字第521號裁定提
起抗告，本院裁定如下：
    主  文
抗告駁回。
抗告費用新台幣壹仟元由抗告人負擔。
    理  由
一、本件相對人於原法院聲請意旨略以：兩造於民國88年間因買
    賣伊所有坐落台北市○○區○○段一小段9-5地號土地及其
    上建號4203建物即門牌台北市○○路185巷22號2樓（下稱系
    爭房地）而生糾紛，抗告人即對系爭房地聲請假扣押裁定獲
    准（案列原法院88年度裁全字第5568號），並據以聲請強制
    執行而查封（案列原法院88年度執全字第3354號），迨於93
    年間因該假扣押裁定之本案敗訴確定（案列原法院89年度訴
    字第296號、本院90年度上字第473號、最高法院92年度台上
    字第2668號），乃聲請撤銷該假扣押裁定，經原法院以93年
    度全聲字第1042號裁定撤銷之。抗告人復以上開買賣契約債
    權，對系爭房地聲請假扣押裁定獲准（案列原法院93年度裁
    全字第989號），並據以聲請強制執行（案列原法院93年度
    執全字第509號，併入88年度執全字第3354號），因伊於該
    假扣押裁定之本案獲勝訴判決確定（案列原法院93年度訴字
    第1210號、本院93年度上字第1069號），乃聲請撤銷該假扣
    押裁定，經原法院以95年度全聲字第580號裁定撤銷之。抗
    告人又先以其已支付買賣價金180萬元，伊卻未履約，再以
    其對伊尚有違約金債權180萬元為由，分別對系爭房地聲請
    假扣押裁定獲准（依序案列原法院95年度裁全字第9258號、
    96年度裁全字第2195號，以下合稱系爭二件假扣押裁定），
    並據以聲請強制執行（依序案列原法院95年度執全字第2787
    號、96年度執全字第999號），因伊於系爭二件假扣押裁定
    之本案已獲勝訴判決確定（案列原法院95年度訴字第8707號
    、本院96年度上字第206號、最高法院96年度台上字第2538
    號），為此依民事訴訟法第530條第1項規定，聲請撤銷系爭
    二件假扣押裁定等語。
二、原法院則以：相對人所請查核屬實，於法並無不合，爰准許
    撤銷系爭二件假扣押裁定。
三、抗告意旨略以：本院96年度上字第206號、最高法院96年度
    台上字第2538號、97年度台再字第22號民事判決有民事訴訟
    法第496條第1款所定「適用法規顯有錯誤」之情形，伊已提
    起再審之訴，刻在審理中，爰提起抗告，求予廢棄原裁定，
    改判維持系爭二件假扣押裁定（即駁回相對人在原法院之聲
    請）等語。
四、按假扣押之原因消滅、債權人受本案敗訴判決確定或其他命
    假扣押之情事變更者，債務人得聲請撤銷假扣押裁定，民事
    訴訟法第530條第1項定有明文。查相對人即債務人主張抗告
    人即債權人前執系爭二件假扣押裁定對系爭房地聲請假扣押
    執行（併入原法院88年度執全字第3354號），嗣系爭二件假
    扣押裁定所保全之本案訴訟，抗告人經法院判決敗訴確定等
    情，有土地登記謄本、建物登記謄本、原法院95年度訴字第
    8707號、本院96年度上字第206號、最高法院96年度台上字
    第2538號民事判決、確定證明書、抗告人聲請假扣押狀、系
    爭二件假扣押裁定等件可稽（見原審卷第3-25、36、37、46
    -49頁），並為抗告人所不爭執，應堪信實。是原法院以相
    對人之聲請，合於上開規定，裁定准許撤銷系爭二件假扣押
    裁定，並無違誤。而抗告人提起本件抗告，無非以上開本案
    確定判決適用法規顯有錯誤，其已提起再審之訴為其唯一論
    據，惟抗告人對前揭最高法院96年度台上字第2538號民事判
    決提起再審之訴，業經同法院判決駁回其訴，其復對之提起
    再審之訴，又經同法院裁定駁回其訴，有同法院97年度台再
    字第22號民事判決、97年度台再字第41號民事裁定網路書類
    可稽（見本院卷第5-8頁），則上開抗告理由，已不復存在
    ，即屬無理由。
五、從而，抗告意旨指摘原裁定不當，求予廢棄，為無理由，應
    予駁回。爰裁定如主文。
中    華    民    國    97    年    9     月    18    日
                    民事第十七庭
                        審判長法  官    藍文祥
                              法  官    吳燁山
                              法  官    張競文
正本係照原本作成。
本裁定除以適用法規顯有錯誤為理由，並經本院許可外，不得再
抗告。如提起再抗告，應於收受後10日內委任律師為訴訟代理人
向本院提出再抗告狀。並繳納再抗告費新台幣一千元。
中    華    民    國    97    年    9     月    19    日
                              書記官    章大富


司法院資訊處製作；財團法人民間司法改革基金會備份。
